【裁判字號】    98,抗,290
【裁判日期】    980928
【裁判案由】    沒入保證金
【裁判全文】
臺灣高等法院臺南分院刑事裁定    98年度抗字第290號
抗  告  人
即  受刑人  甲○○
上列抗告人因沒入保證金案件，不服臺灣臺南地方法院中華民國
98年8月5日裁定（98年度聲字第1539號）提起抗告，本院裁定如
下：
    主  文
抗告駁回。
    理  由
一、本件抗告意旨略以：因臺灣臺南地方法院檢察署檢察官之傳
    票係寄到臺南市○○區○○街53號，該住址有3戶住家，故
    抗告人即受刑人甲○○未收到執行傳票，具保人劉麗香亦未
    收到執行通知。而受刑人於民國98年8月18日收到原裁定後
    ，即速向臺灣臺南地方法院檢察署癸股繳清有期徒刑4月易
    科之罰金，茲附上繳款收據1份，爰請求撤銷原裁定，發還
    具保人新臺幣一萬元保證金。
二、按具保之被告逃匿者，應命具保人繳納指定之保證金，並沒
    入之。不繳納者，強制執行。保證金已繳納者，沒入之；刑
    事訴訟法第118條第1項定有明文。
三、本件抗告人即受刑人甲○○因竊盜案件，經臺灣臺南地方法
    院檢察署檢察官指定保證金新台幣（下同）10000元，由具
    保人乙○○繳納現金後釋放，有臺灣臺南地方法院檢察署刑
    事保證金收據在卷可證。嗣經臺灣臺南地方法院98年度簡字
    第771號判決確定，於移送執行後，經臺灣臺南地方法院檢
    察署檢察官對受刑人甲○○之住所（高雄縣岡山鎮○○路63
    巷18號）傳喚甲○○應於98年6月16日到案執行，惟該住戶
    已搬離，該屋幾乎成廢墟無法居住，嗣又對受刑人甲○○之
    居所（臺南市○○區○○街53號）送達執行傳票，因未獲送
    達本人，經依法寄存送達於臺南市警察局第二分局中正派出
    所，惟抗告人即受刑人甲○○無正當理由不到案執行，分別
    再經臺灣臺南地方法院檢察署檢察官、臺灣高雄地方法院檢
    察署檢察官指定98年7月1日、98年7月22日之期限，命司法
    警察前往受刑人上開住居所拘提，因受刑人行方不明而無法
    拘提到案，有臺灣臺南地方法院檢察署執行傳票送達證書2
    紙、臺灣高雄地方法院檢察署執行傳票送達證書1紙、高雄
    縣警察局岡山分局前峰派出所及臺南市警察局第二分局中正
    派出所寄存送達照片黏貼紀錄表計2紙、拘票2紙、及司法警
    察職務報告書2紙等附卷可稽，檢察官又通知具保人乙○○
    應於98年6月16日前帶同受刑人甲○○到案執行，有臺灣臺
    南地方法院檢察署檢察官通知書1紙、送達證書1紙等在卷可
    憑，迄至98年7月30日檢察官聲請沒入保證金時，抗告人即
    受刑人甲○○仍未到案執行，則受刑人甲○○經傳拘未獲，
    顯已逃匿，應可認定，依刑事訴訟法第118條第1項規定，即
    可沒入保證金。抗告意旨以「受刑人甲○○、具保人劉麗香
    執行通知；而受刑人收到原裁定後，即速向繳清有期徒刑4
    月易科之罰金」云云。但按送達文書，除本章有特別規定外
    ，準用民事訴訟法之規定。送達不能依前二條規定為之者，
    得將文書寄存送達地之自治或警察機關，並作送達通知書兩
    份，一份黏貼於應受送達人住居所、事務所、營業所或其就
    業處所門首，另一份置於該送達處所信箱或其他適當位置，
    以為送達。寄存送達，自寄存之日起，經10日發生效力；刑
    事訴訟法第62條、民事訴訟法第138條第1、2項分別定有明
    文，查本件寄存送達係分別就抗告即受刑人甲○○、具保人
    乙○○之住居所為之，並已合法發生送達之效力，除前揭書
    證外，亦有法務部戶役政連結作業系統各1紙在卷可佐，從
    而迄至檢察官聲請沒入保證金時，抗告人即受刑人甲○○仍
    未到案執行之事實，已如前述，依刑事訴訟法第118條第1項
    規定，即可沒入保證金，抗告人上開抗告意旨，實不足採。
四、綜上，被告既經合法傳喚，無正當理由不到案執行，復經檢
    察官依法囑請拘提無著，足證被告已逃匿，從而原審依上開
    規定，裁定沒收本件保證金，核無違誤。抗告人抗告，以上
    開情詞指摘原裁定不當，為無理由，應予駁回。
五、據上論結，應依刑事訴訟法第412條，裁定如主文。
中    華    民    國    98    年    9     月    28    日
                  刑事第四庭    審判長法  官  吳志誠
                                      法  官  彭喜有
                                      法  官  吳森豐
以上正本證明與原本無異。
不得再抗告。
                                      書記官  呂宬樂
中    華    民    國    98    年    9     月    29    日


司法院資訊處製作；財團法人民間司法改革基金會備份。
